臺灣桃園地方法院民事簡易判決   
111年度桃簡字第868號
原      告  許陳賴美

訴訟代理人  陳鈺豐  
被      告  王嘉澤  

            呂發興業有限公司

上  一  人
法定代理人  呂榮斌  
共      同
訴訟代理人  莊智富  
上列原告因被告王嘉澤過失傷害案件，提起刑事附帶民事訴訟請
求侵權行為損害賠償(交通)事件，經刑事庭裁定移送前來，本院
於民國111年9月28日言詞辯論終結，判決如下：
    主  文
原告之訴及假執行之聲請均駁回。
訴訟費用由原告負擔。
    事實及理由
一、原告主張：被告王嘉澤受僱被告呂發興業有限公司（下稱呂
    發公司）擔任貨車司機，於民國107年4月20日下午駕駛車號
    000-00自用大貨車（下稱肇事車輛），沿桃園市大園區永興
    路往中正西路方向行駛，行經該路段編號127490路燈桿前時
    ，疏未注意車前狀況，並隨時採取必要之安全措施，擦撞在
    同向前方直行、由伊駕駛之車號000-000普通重型機車（下
    稱系爭車輛），伊倒地後受有頭部外傷、右小腿挫傷、雙手
    部擦傷、左膝部挫擦傷、左側手第5掌骨骨折、後背挫傷、
    左側第4至第9肋骨骨折、左側股骨粗隆間移位閉鎖性骨折、
    左髖人工關節術後股骨組件鬆脫、右髖股骨骨折鋼釘內固定
    後鬆脫等傷害，系爭車輛亦遭毀損，伊因此受有醫療費新臺
    幣（下同）153,907元、鴕鳥龜鹿原膠20,700元、束腹帶747
    元、住院期間看護費52,800元、居家看護費1,434,000元、
    外勞看護費1,439,371元、交通費42,625元、慰撫金100萬元
    及系爭車輛修理費21,950元等損失。呂發公司為王嘉澤之僱
    用人，本件事故發生時王嘉澤係為呂發公司執行職務，呂發
    公司應對王嘉澤之侵權行為連帶負賠償責任。爰依侵權行為
    法律關係提起本訴，訴之聲明：被告應給付原告4,070,761
    元，及自起訴狀繕本送達翌日起至清償日止，按年息5%計算
    之利息；願供擔保請准宣告假執行。
二、被告則以：本件請求權已超過2年時效，主張時效抗辯；伊
    僅承認原告107年4月20、27日、同年5月3、10、24日及同年
    6月7日之醫療費，其餘醫療費與本件事故無關；原告未證明
    購買鴕鳥龜鹿原膠及束腹帶之必要性；伊不爭執原告於107
    年4月22日至同年月27日有看護必要，但原告應證明其餘期
    間仍有看護必要，亦應證明聘請外籍看護工與本件事故之關
    聯性；原告請求之慰撫金金額過高；機車修理費應扣除零件
    折舊等語，資為抗辯。答辯聲明：原告之訴駁回；如受不利
    判決，願供擔保請准宣告免為假執行。
三、王嘉澤受僱呂發公司，於前揭時、地駕駛肇事車輛為呂發公
    司執行職務，疏未注意車前狀況，並隨時採取必要之措施，
    撞擊原告駕駛之系爭車輛，致原告受有頭部外傷、右小腿挫
    傷、雙手部擦傷、左膝部挫擦傷、左側手第5掌骨骨折、後
    背挫傷、左側第4至第9肋骨骨折之傷害（下稱刑事案件認定
    之傷害結果），系爭車輛亦受損等情，業經調取本院109年
    度桃交簡字第2944號刑事案件卷宗核閱屬實，被告對此亦未
    爭執，堪信屬實。是王嘉澤上開過失肇事行為與原告所受刑
    事案件認定之傷害結果與系爭車輛損害結果間具相當因果關
    係，可以認定，原告主張被告應負損害賠償責任，應屬有據
    。
四、惟按因侵權行為所生之損害賠償請求權，自請求權人知有損
    害及賠償義務人時起，2年間不行使而消滅，自有侵權行為
    時起，逾10年者亦同，民法第197條第1項定有明文。又連帶
    債務人中之一人消滅時效已完成者，依民法第276條第2項規
    定，固僅該債務人應分擔之部分，他債務人同免其責任，惟
    民法第188條第3項規定，僱用人賠償損害時，對於侵權行為
    之受僱人有求償權，則僱用人與受僱人間並無應分擔部分可
    言，倘被害人對為侵權行為之受僱人之損害賠償請求權消滅
    時效業已完成，如僱用人不得援用受僱人之時效利益，就全
    部債務同免責任，則於其為全部清償後，尚得向受僱人為全
    部求償，無異剝奪受僱人之時效利益，顯非事理之平。是僱
    用人自得援用該受僱人之時效利益，拒絕全部給付，不以該
    受僱人已為時效抗辯為必要（最高法院103年度台上字第258
    7號判決意旨參照）。經查：
　㈠本件事故發生於000年0月00日，桃園市政府警察局交通大隊
    大園分隊（下稱大園分隊）並製發道路交通事故當事人登記
    聯單予原告，其上載明王嘉澤為本件事故當事人、所駕駛貨
    車之車號及聯絡方式等資訊，有原告提出之桃園市政府警察
    局道路交通事故當事人登記聯單可參。且原告嗣於107年6月
    8日至大園分隊製作筆錄時自承：伊於107年4月20日駕駛系
    爭車輛在大園區永興路與大觀路口附近發生車禍，伊有受傷
    ，事後得知與王嘉澤駕駛自用大貨車發生車禍等語，亦有調
    查筆錄足憑，堪認原告至遲於107年6月8日製作筆錄時即知
    悉其因本件事故受有損害及王嘉澤為侵權行為之賠償義務人
    ，其請求權時效應自斯時起算，另因以年定期間者其始日不
    算入，故原告上開請求權之消滅時效期間自107年6月9日算
    至109年6月8日屆滿，然原告遲至109年9月28日始對王嘉澤
    起訴請求（見刑事附帶民事訴訟起訴狀上本院收文戳），已
    逾法定2年消滅時效期間，則王嘉澤主張時效抗辯，於法有
    據。又原告對王嘉澤請求權之消滅時效既已完成，自應認呂
    發公司得援用王嘉澤之時效抗辯利益，始屬公平。
　㈡原告雖主張其經大園分隊轉介桃園市大園區調解委員會調解
    （下稱系爭調解），於107年12月18日調解時始知有損害及
    被告為賠償義務人云云，並提出該會107年園刑調字第482號
    調解不成立證明書為證。但查，原告主張其於107年12月18
    日調解時始知有損害及被告為賠償義務人云云，顯與上開道
    路交通事故當事人登記聯單及調查筆錄之內容不符，所述自
    非可採。且觀諸上開證明書記載，該次調解因被告未到場而
    調解不成立，則依民法第133條規定：「時效因聲請調解或
    提付仲裁而中斷者，若調解之聲請經撤回、被駁回、調解不
    成立或仲裁之請求經撤回、仲裁不能達成判斷時，視為不中
    斷。」，原告該次調解之聲請，自無中斷時效之效力。
  ㈢原告另主張被告於調解時已承認原告之請求權，新安東京海
    上產物保險公司亦承認理賠責任，有時效中斷事由云云。但
    查，系爭調解因被告未到場而調解不成立乙情，前已敘及，
    原告主張被告於調解時已承認原告請求權，顯非事實。至保
    險公司縱曾給付原告保險金，然此係保險公司依保險契約對
    原告所為之給付，與被告無涉，原告執此主張被告承認其請
    求權而時效中斷，並非可採。
　㈣原告本件請求權自其知有損害及賠償義務人時起，因2年間不
    行使而消滅，被告主張時效抗辯並拒絕給付，依法有據。又
    原告損害賠償請求權時效既已完成，其主張之損害賠償金數
    額縱屬存在，被告亦得拒絕給付，是原告得請求之數額為何
    等節，本院自毋庸再予審酌，併此指明。
五、綜上所述，本件原告對被告之侵權行為損害賠償請求權已逾
    法定2年時效期間而消滅，原告復未證明有何時效中斷事由
    ，則被告行使時效抗辯權而拒絕給付，依法有據。是原告依
    侵權行為法律關係請求被告給付4,070,761元，及自起訴狀
    繕本送達翌日起至清償日止，按年息5%計算之利息，為無理
    由，應予駁回。又原告之訴既經駁回，其假執行之聲請已失
    其依據，應併予駁回。
六、本件事證已臻明確，兩造其餘攻擊防禦方法及舉證，核與判
    決結果不生影響，爰不一一論列，附此敘明。
七、訴訟費用負擔之依據：民事訴訟法第78條。　　
中　　華　　民　　國　　111 　年　　10　　月　　17　　日
                    桃園簡易庭  法  官  魏于傑
以上為正本係照原本作成。
如不服本判決，應於送達後20日內，向本院提出上訴狀並表明上
訴理由，如於本判決宣示後送達前提起上訴者，應於判決送達後
20日內補提上訴理由書（須附繕本）。
如委任律師提起上訴者，應一併繳納上訴審裁判費。   
中　　華　　民　　國　  111 　年　  10　　月　　18  　日
                                書記官  黃文琪